【裁判字號】    95,上訴,3413
【裁判日期】    951228
【裁判案由】    毒品危害防制條例
【裁判全文】
臺灣高等法院刑事判決                95年度上訴字第3413號
上  訴  人  臺灣基隆地方法院檢察署檢察官
上  訴  人
即  被  告  甲○○
選任辯護人  吳啟豪律師
            簡榮宗律師
            劉貹岩律師
上列上訴人即被告因毒品危害防制條例案件，不服臺灣基隆地方
法院95年度訴字第402號，中華民國95年7月31日第一審判決（起
訴案號：臺灣基隆地方法院檢察署95年度偵字第1497號），提起
上訴，本院判決如下：
    主  文
上訴駁回。
    事  實
一、緣甲○○、乙○○2人，係於民國94年12月間，因姓名年籍不
    詳綽號「阿風」者之介紹而結識；嗣乙○○因欲施用第一級
    毒品海洛因，而經「阿風」告稱甲○○有供應門路。於95年3
    月11、12日之某時，乙○○依「阿風」所言，致電甲○○表
    示擬以自己所有之NOKIA行動電話1支換取海洛因之表示；詎
    甲○○明知海洛因係毒品危害防制條例所明定列管之第一級
    毒品，不得非法持有、販賣，竟同意乙○○之要約，並基於
    營利之意圖暨販賣第一級毒品海洛因之故意而允諾之。於95
    年3月13日晚間11時左右，乙○○再以「0000000000」行動電
    話門號撥打「0000000000」行動電話門號與甲○○聯繫確認
    ；適甲○○亦已取得海洛因，遂約乙○○至其住處樓下會面
    。未幾，乙○○偕同身染海洛因毒癮之胞弟丙○○，攜帶注
    射針筒2支暨擬充作海洛因互易標的之NOKIA6270型行動電話1
    只（未插SIM卡；係由乙○○胞弟郭子成所無償贈與；NOKIA
    相同型號之「新機」售價定為新臺幣（下同）14,000元），
    共同駕駛VC-6897號自小客車（該車為郭子成所有），於同日
    晚間11時40分左右，抵甲○○住處樓下即基隆市○○○路「
    凱薩大帝」大樓樓下之OK便利商店前，並以「0000000000 」
    行動電話門號撥打「0000000000」行動電話門號通知甲○○
    下樓。甲○○果於獲電後下樓上車，乙○○遂將VC-6897號自
    小客車駛往附近較為僻靜無人煙之基隆市○○○路86巷口處
    停放，並在VC-6897號自小客車內，以自己所有之NOKIA6270
    型行動電話1支與甲○○交換第一級毒品海洛因1包。甲○○
    則以此互易方式，完成販賣第一級毒品之行為。甫互易完成
    ，甲○○正握持上開NOKIA6270型行動電話端詳而猶未插卡操
    作；乙○○、丙○○2人則各持自備之注射針筒1支盛裝少量
    海洛因，而未及著手施打，彼3人旋為到場執行肅毒勤務之員
    警當場逮捕，並當場扣得乙○○所有之海洛因1包（驗餘後淨
    重0.68公克）、注射針筒1支暨其內含之刻度15海洛因水溶液
    、乙○○朋分予丙○○之注射針筒1支暨其內含之刻度5海洛
    因粉末、乙○○持用之三星行動電話（含內插SIM卡；門號：
    0000000000。均係其胞弟郭子成所有）1只、甲○○所有之交
    易所得即NOKIA6270型行動電話（未經插入SIM卡）1只，及甲○○用以與乙○○聯絡互易方式之NOKIA6210型行動電話（含
    內插SIM卡；門號0000000000）1只。
二、案經基隆市警察局第一分局移送臺灣基隆地方法院檢察署檢
    察官偵查起訴。
    理  由
一、訊據上訴人即被告甲○○（下稱被告）就其於上揭時、地，
    交付海洛因1包予乙○○，暨收受乙○○所交付之諾基亞（
    NOKIA）6270型行動電話1只之事實固不諱言，惟矢口否認有
    何販賣第一級毒品海洛因之犯行，辯稱：渠並未以海洛因與
    乙○○之手機為交易，渠只是單純請乙○○、丙○○他們用
    而已云云。惟經查：
（一）95年3月13日晚間11時左右，乙○○先以「0000000000 」
      行動電話門號撥打「0000000000」行動電話門號致電被告
      ，嗣於約40分鐘以後，即同日晚間11時40分左右，乙○○
      偕同其胞弟丙○○，攜帶注射針筒2支及NOKIA6270型行動
      電話1支（未插SIM卡），駕駛VC-6897號自小客車，共同車
      抵被告住處樓下即基隆市○○○路「凱薩大帝」大樓樓下
      OK便利商店前，並再以「0000000000」行動電話門號撥打
      「0000000000」行動電話門號通知被告下樓。不久被告果
      依言下樓上車，乙○○遂將VC-6897號自小客車駛往附近較
      為僻靜之基隆市○○○路86巷口停放，繼而在VC-6897號自
      小客車內，交付被告NOKIA6270型行動電話1支，並收受由
      被告所交付之海洛因1包。又乙○○取得上開海洛因之後，
      旋與丙○○2人，分持自備之注射針筒盛裝少量海洛因粉末
      ，擬為毒品施用，惟未及施打，旋為執行肅毒勤務之員警
      於95年3月14日凌晨零時15分當場逮捕。此除據被告於原審
      審理中自白不諱（原審卷第17-22頁），並經證人乙○○於
      檢察官偵查中及原審審理中、證人丙○○於檢察官偵訊時
      證述明確，此外復有被告逮捕通知書（偵查卷第26頁）、
      搜索扣押筆錄（偵查卷第27-41頁）、查獲毒品暨初步檢驗
      照片（包括乙○○甫取得之海洛因1包，及由乙○○、丙○○分別持有，內含刻度15海洛因水溶液、刻度5海洛因粉末
      之注射針筒2支；偵查卷第42-44頁）、法務部調查局95 年
      4月20日調科壹字第320003668號鑑定通知書（偵查卷第75
      頁）、被告接收來電顯示暨乙○○發話顯示照片4張（偵查
      卷第45頁）在卷暨海洛因1包（驗餘後淨重0.68公克）、注
      射針筒1支暨其內含之刻度15海洛因水溶液、注射針筒1支
      暨其內含之刻度5海洛因粉末、三星行動電話（含內插SIM
      卡；門號：0000000000）1只、NOKIA6270型行動電話（未
      經插入SIM卡）1只，NOKIA6210型行動電話（含內插SIM卡
      ；門號0000000000）1只扣案可佐。至被告接收來電顯示暨
      乙○○發話顯示照片4張所示之撥接時間，雖與被告及證人
      乙○○所陳內容略有歧異，然此或因行動電話上所示時間
      亦係人為操作，致有不一致之情形，惟此尚無礙於本件上
      開事實之認定，附此敘明。
（二）而被告、乙○○2人，係於94年12月間，因姓名年籍不詳綽
      號「阿風」者之居中介紹而相互結識；其後，乙○○因家
      庭失和、心情苦悶，遂向「阿風」探詢有無海洛因之供應
      貨源，乃「阿風」除回稱「沒有」，並進而告稱「如果需
      要海洛因可以跟被告換」。乙○○嗣於案發前1、2天即95
      年3月11日或12日之某時，致電被告詢以「我有1支手機，
      可否幫我換一點『4號』？」而經被告確答稱「會幫忙問問
      看。」95年3月13日晚間11時左右，乙○○再度致電被告詢
      以「上次拜託你的事情，處理得如何？」，被告回稱「已
      經問到了。」並囑乙○○前來其住處樓下會面。乙○○見
      已成事，遂偕同其身染海洛因毒癮之胞弟丙○○，攜帶注
      射針筒2支暨擬充作海洛因互易標的之NOKIA6270型行動電
      話1支（未插SIM卡），駕駛VC-6897號自小客車，共同車抵
      被告住處樓下即基隆市○○○路「凱薩大帝」大樓樓下之
      OK便利商店前，繼而致電通知被告下樓，並俟被告就車後
      ，將VC-6897號自小客車駛往附近較為僻靜無人煙之基隆市
      ○○○路86巷口處停放，與被告完成互易。此業據證人乙○○於原審審理時（原審卷第89-100頁）、偵查中（偵查
      卷第63-64頁）結證屬實。證人乙○○於原審審理中另證稱
      ：當日，我與丙○○出門時，便特意隨身攜帶注射針筒2支
      ，由我與丙○○1人1支（原審卷第99頁）；另證人丙○○
      則於檢察官偵查中結證稱：我們事先就有帶針筒去（偵查
      卷第66頁）。核其情節，正與「執行肅毒勤務員警於95年
      3月14日凌晨零時15分，在基隆市○○○路86巷口之
      VC-6897號自小客車內，依現行犯規定逮捕被告、證人乙○○、丙○○3人之際，證人乙○○正手持注射針筒1支、內
      含刻度15之海洛因水溶液，證人丙○○則適手持注射針筒
      1支、內含刻度5之海洛因粉末，並均擬為海洛因之施打」
      等查獲過程相符，並尤足反徵「證人乙○○、丙○○在駕
      駛VC-6897 號自小客車出發以前，就彼2人此行必可取得
      海洛因之事實，應已有明確認識」之主觀心態；蓋倘如被
      告所辯，彼2人只不過是與被告單純見面，則其又何須刻意
      攜帶施用海洛因之工具即上揭注射針筒到場？況且，被告
      與證人丙○○在此以前，並非熟識，乃其本次竟攜帶注射
      針筒隨同胞兄即證人乙○○至上揭地點與被告會面，兼以
      相較於證人乙○○而言，證人丙○○實乃長期接觸海洛因
      毒品，而有施用慣行人，此觀諸丙○○本院前案紀錄表（
      原審卷第29-34頁）、原審95年度訴字第341號刑事判決（
      原審卷第52-53頁）所載內容自明。據此勾稽，堪認證人丙○○證稱：因「阿風」告知伊，被告有海洛因可供換取，
      伊遂於案發前1、2天致電被告詢以「伊有1支手機，可否幫
      伊換一點『4號』？」經被告確答稱「會幫忙問問看。」95
      年3月13日晚間11時左右，伊又因心情鬱悶而致電被告詢以
      「上次拜託你的事情，處理得如何？」乃被告果回稱「已
      經問到了。」並囑伊前往他住處樓下等情節，較之被告於
      原審辯解「證人乙○○兜售行動電話經渠回絕後，又莫名
      致電宣稱『他已車抵渠家樓下，人很難過，要渠下樓與他
      聊天』，因渠身上本來就有之前施用所剩餘的海洛因，所
      以渠便將我身上的海洛因1包持交給乙○○」云云，應較為
      可採。
（三）雖證人乙○○於本院審理中到庭結證稱：在被告家附近除
      聊天外，被告在吸毒品海洛因，因好奇，向被告要來用，
      被告並未表示要收費或以何代價換取毒品，NOKIA 6270型
      手機，本來就在車上，被告並未收費，因當天正準備注射
      ，警察就來了，以為是被告叫來的，一生氣就在警訊中亂
      說是用手機折抵價金云云；證人丙○○於本院審理中亦結
      證稱看到被告用香菸吸海洛因，叫他請我用，被告沒有表
      示要收費或以東西交換，該手機本來就放在車上，在車上
      沒有聽到乙○○表示要用手機跟被告換取毒品使用云云。
      然查證人乙○○、丙○○於本院所證述之內容，不惟與其
      等在原審經具結後所證述之內容，大相逕庭，況細繹檢察
      官偵訊筆錄之所載，證人乙○○、丙○○為警逮捕以後，
      經檢察官為分離偵訊之結果，其所證內容核無齟齬（偵查
      卷第61-62頁、第63-65頁）。又證人乙○○曾經於原審審
      判期日傳喚到院，適用刑事訴訟法有關人證之規定，命其
      具結陳述，並予被告、辯護人適當詰問機會（參見原審95
      年7月18日審判筆錄；原審卷第86頁以下）；乃經互核勾
      稽證人乙○○於原審審判中之證述暨偵查證述，其所證述
      之內容亦均相一致。據此以觀，證人乙○○、丙○○之所
      證內容，應非出於彼2人之虛撰，至堪認定。再參以證人
      丙○○於本院審理中亦證稱其於94年3月14日以前並不認
      識被告，毒品海洛因3.75公克市價約12000元（被告則稱
      約20000多元），足見海洛因之價甚昂，取得顯非至易，
      是衡諸日常生活經驗法則，焉有隨意、無償令不甚熟識之
      人使用其以高價方取得之而不易取得毒品之理？在在足證
      證人乙○○、丙○○二人於本院審理中所證述之內容，顯
      係事後迴護被告之詞，不足採信；證人乙○○、丙○○關
      於本案其與被告交付互易第一級毒品海洛因之經過，自以
      其等於檢察官偵查、原審審理中之證述為可採。至證人乙○○、丙○○於本院審理中經具結後，所為不實之陳述，
      是否另涉偽證罪，應另由檢察官偵查，亦此敘明。
（四）再以證人乙○○於原審審理中亦證稱：當日，伊與丙○○
      出門時，便特意隨身攜帶注射針筒2支，由伊與丙○○1人1
      支（原審卷第99頁）；證人丙○○則曾於偵查中結稱：伊
      們事先就有帶針筒去（偵查卷第66頁）。核其等所述之情
      節，不特與「執行肅毒勤務員警於95年3月14日凌晨零時15
      分，在基隆市○○○路86巷口之VC-6897號自小客車內，依
      現行犯規定逮捕被告、證人乙○○、丙○○3人之際，證人
      乙○○正手持注射針筒1支、內含刻度15之海洛因水溶液，
      證人丙○○則適手持注射針筒1支、內含刻度5之海洛因粉
      末，並均擬為海洛因之施打」等查獲過程相符，此尤足徵
      「證人乙○○、丙○○在駕駛VC-6897號自小客車出發以前
      ，就彼2人此行必可取得海洛因之事實，應有明確之認識。
      另第一級毒品海洛因之施用方式，依本院實務上所知悉，
      有以摻於香菸吸用者，亦有將第一級毒品海洛因滲入其他
      溶劑而以注射針筒施打者，是被告與證人乙○○、丙○○2
      人就第一級毒品海洛因之使用方式不同，惟此要與本件被
      告以交換NOKIA6270型行動電話之方式資為交付第一級毒品
      海洛因之事實之認定，亦無影響。
（五）另除NOKIA6270型行動電話及證人乙○○持用之三星行動電
      話1支外；員警並未在被告、證人乙○○、丙○○身上扣得
      相當之現金；兼以本案經查扣之NOKIA6270型行動電話，僅
      其機體本身，而無內插SIM卡使用，尤堪認證人乙○○證稱
      ：事先已與被告說好，要用NOKIA行動電話1支與被告交換
      海洛因等語與事實相符。
（六）查本案被告飾詞否認販賣第一級毒品海洛因以資圖利之犯
      行，兼以勾稽相關卷證，固亦核無被告取得本案用以互易
      海洛因之時間、地點、對象及其價格等相關資料俾供查考
      ；惟按販賣海洛因等毒品之行為，本無一定之價格，是其
      各次買賣之價格，當亦各有差異，而或隨供需雙方之資力
      、關係之深淺、需求之數量、貨源之充裕與否、販賣者對
      於資金之需求如何即殷切與否，以及政府查緝之態度，進
      而為各種不同之風險評估，而為機動性之調整，是其價格
      標準，自非一成不變，且販賣者從各種「價差」或「量差
      」或係「純度（如摻入葡萄糖等物）」謀取利潤方式，或
      有差異，然其所圖利益之非法販賣行為目的，則屬相同，
      並無二致。因之，販賣利得，除經行為人（被告）坦承，
      或其價量至臻明確，確實難以究其原委。因之，販賣利得
      ，除經行為人（被告）坦承，或其價量至臻明確，確實難
      以究其原委。然按一般民眾普遍認知毒品之非法交易，向
      為政府查禁森嚴且重罰不寬貸，衡諸常情，倘非有利可圖
      絕無平白甘冒被重罰高度風險之理，從而，舉凡其有償交
      易，除足反證其確另基於某種非圖利本意之關係外，通常
      尚難因無法查悉其買進、賣出之差價，而諉無營利之意思
      ，或阻卻販賣犯行之追訴（參最高法院87年臺上字第3164
      號判決）；又販賣毒品之所謂販賣行為，係行為人基於營
      利之目的，而販入或賣出毒品而言。販賣毒品者，其主觀
      上須有營利之意圖，且客觀上有販賣之行為即足構成，至
      於實際上是否已經獲利則非所問。即於有償讓與他人之初
      ，係基於營利之意思，並著手實施，而因故無法高於購入
      之原價出售，最後不得不以原價或低於原價讓與他人時，
      仍屬販賣行為。必也始終無營利之意思，縱以原價或低於
      原價有償讓與他人，方難謂為販賣行為，而僅得以轉讓罪
      論處（參最高法院93年度臺上字第1651號判決）。且毒品
      危害防制條例所稱之「販賣」，係指有償之讓與行為，包
      括買賣與交換（互易）；即性質為有償之交換（互易）行
      為，仍屬上述條例所稱之「販賣」範疇（參最高法院94年
      度臺上字第333號判決）。查證人乙○○與被告之毒品上手
      ，素不相識，此觀之證人乙○○須透過與被告互易始能取
      得毒品自明；是證人乙○○自不可能知悉被告取得海洛因
      之對價，是被告藉此居中轉手買賣（包括互易）而從中賺
      取微量價差之可能，顯無可排除；兼以海洛因價格昂貴、
      取得不易，毒品交易又屢為政府檢警單位嚴予取締之犯罪
      ，法律並就此懸有重典處罰，被告與證人乙○○彼等間復
      非至親，此除據證人乙○○證述在卷外，並經被告供陳：
      渠僅曾與證人乙○○見過1、2次面，通過幾次電話，且每
      次聯絡，都是為了乙○○借錢之事等語明確。是客觀以言
      ，本件果無利可圖，被告自無甘冒被查緝之危險而提供毒
      品予證人乙○○之理，是足證被告於販入、售出之間，應
      有相當之獲利；益證被告本件犯行主觀上有營利之意圖，
      要無疑義。
（七）綜上所述，被告前述否認販賣第一級毒品海洛因之所辯，
      顯無可採；本件事證明確，被告販賣第一級毒品海洛因之
      行為，堪以認定。
二、查海洛因係毒品危害防制條例第2條第2項第1款所明定列管之
    第一級毒品；核被告如本判決事實欄之所為，係犯毒品危害
    防制條例第4條第1項之販賣第一級毒品罪。查刑法部分條文
    業於94年1月7日經三讀修正，於94年2月2日經總統公布，並
    自95年7月1日起開始施行。雖毒品危害防制條例第4條第1項
    之販賣第一級毒品罪（以下簡稱本法），無論在刑法新制施
    行前、後，其法條文字之構成要件暨法律效果俱無變動；然
    因其罰金刑僅規定「得併科新臺幣00000000元以下罰金」，
    是其最低數額自應回歸適用刑法第33條第5款之規定。惟被告
    行為（95年1月15日）後，刑法第33條第5款業已修正。茲依
    修正前刑法第33條第5款「罰金：1元以上。」暨現行法規所
    定貨幣單位折算新臺幣條例第2條所定折算比例而為換算，新
    制施行以前，本法之罰金最低額度為銀元1元即新臺幣3元。
    乃依修正後刑法第33條第5款規定，即「罰金：新臺幣1,000
    元以上，以百元計算之。」本法之罰金最低額度已提高為新
    臺幣1,000元。據此而為比較適用，修正後之刑法第33條第5
    款，顯然較不利於被告，本諸刑法第2條第1項所揭櫫之「從
    舊從輕」原則，本法自仍應依修正前刑法第33條第5款規定，
    以銀元1元即新臺幣3元為其罰金刑之法定最低數額（參最高
    法院95年度第八次刑事庭會議決議三 (一)1.）。另本件檢察
    官起訴書雖認被告係涉犯毒品危害防制條例第8條第1項之轉
    讓第一級毒品罪嫌（見起訴書第2頁）；惟該起訴法條業經公
    訴檢察官於原審審理中當庭更正為毒品危害防制條例第4條第
    1項之販賣第一級毒品罪（見原審卷第105頁），是自不生起
    訴法條應予變更之問題。被告因販賣毒品海洛因而持有之，
    其低度之持有行為，為販賣之高度行為所吸收，不另論罪。
    另查被告販賣第一級毒品海洛因予他人施用，固戕害他人之
    身心，惟姑念其並無販賣毒品前科，對重典之認識不夠深切
    ，且其本次以互易方式販賣海洛因之數量尚微，次數亦僅有1
    次，所圖得之利益尚非至鉅，而與販賣毒品之數量達數公斤
    以上之嚴重危害社會治安情形不同，兼以本案尚屬施用第一
    級毒品者彼此間互供有無之零星交易，其惡性尚與大量走私
    進口或長期販賣毒品之所謂「大盤」或「中盤」毒販有間，
    是倘不論其情節輕重，而一律論處本罪之法定本刑死刑或無
    期徒刑，則自屬猶嫌過重，並有傷人民對法律之情感，即就
    全部犯罪情節觀之，猶屬法重而情輕，是自客觀以言，即尚
    有可憫恕之處，爰依刑法第59條之規定減輕其刑。另按刑法
    第57條、第59條之規定，為法院就刑之裁量及酌減審認標準
    見解之明文化，非屬法律之變更（參最高法院95年度第八次
    刑事庭會議決議六 (一)）；惟刑法第64條第2項、第65條第
    2項倘有變更，因使法官量刑範圍受到限縮，行為人受處罰
    之實質內容即有變更，於新法施行之後，自應為新舊法律之
    比較適用。查被告行為後，刑法第64條第2項、第65條第2項
    業於94年1月7日經三讀修正，於94年2月2日經總統公布，並
    自95年7月1日起開始施行。茲修正前刑法第64條第2項本係
    規定：「死刑減輕者，為無期徒刑或15年以下12年以上有期
    徒刑。」修正前刑法第65條第2項則係規定：「無期徒刑減
    輕者，為7年以上有期徒刑。」乃於新制施行後，刑法第64
    條第2項則規定：「死刑減輕者，為無期徒刑。」刑法第65
    條第2項則規定：「無期徒刑減輕者，為20年以下15年以上有
    期徒刑。」比較適用新舊法律，修正前之規定顯然較有利於
    被告，按諸首開說明，本件自應適用修正前刑法第64條第2項
    及第65條第2項之規定，即死刑減為無期徒刑或15年以下12
    年以上有期徒刑，無期徒刑則減為7年以上有期徒刑；至其罰
    金刑減輕部分，則因本法罰金刑查有修正前刑法第33條第5款
    規定之適用（參見前述），參照刑法第67條、第68條有關罰
    金加減方法修正理由：「修正前刑法第33條第5款現定，罰金
    為銀元1元以上，既已經修正為新臺幣1,000元以上，當不致
    因加減其最低度而產生不滿1元之零數，是自應與有期徒刑相
    同，許其最高度及最低度同加減之。」暨新舊法比較應就罪
    刑有關共犯、未遂犯、想像競合犯、牽連犯、連續犯、結合
    犯，以及累犯加重、自首減輕暨其他法定加減原因與加減例
    等一切情形，綜其全部罪刑之結果而為比較（參最高法院95
    年度第八次刑事庭會議決議一 (四)），自應併適用修正前刑
    法第68條規定，僅減輕其最高度。
三、原審因之適用毒品危害防制條例第4條第1項、第18條第1項前
    段、第19條第1項，刑法第11條、第2條第1項、第59條、修正
    前刑法第33條第5款、第64條第2項、第65條第2項，並審酌被
    告之素行、生活狀況、智識程度，兼以被告以互易方式販賣
    第一級毒品海洛因，使人沉迷於毒癮，無法自拔，輕則戕害
    身心，重則引發各種犯罪，實為多種犯罪之源頭，對社會治
    安有相當程度影響所生之危害，惟念其販賣毒品之次數、數
    量及所得之利潤非鉅，犯罪情節尚非深重，及被告犯罪後之
    態度等一切情狀，量處被告有期徒刑7年2月，並說明扣案之
    第一級毒品海洛因1包，驗餘淨重0.68公克，併同無法與之完
    全析離之外包裝1只；注射針筒1支所內含之刻度15海洛因水
    溶液，併同無從與之完全析離之注射針筒1支；注射針筒1支
    所內含之刻度5海洛因粉末，併同無從與之完全析離之注射針
    筒1支，均應依毒品危害防制條例第18條第1項前段規定，宣
    告沒收併銷燬之（惟因鑑驗而業已消耗費失之部分，參諸前
    揭意旨，自毋須再為沒收銷燬之宣告）。扣案之NOKIA6270
    型行動電話1只，為被告販賣第一級毒品之所得；NOKIA6210
    型行動電話（含內插SIM卡；門號0000000000）1只，為被告
    販賣第一級毒品之所用，均應依毒品危害防制條例第十九條
    第一項規定，宣告沒收。另扣案之三星行動電話（含內插
    SIM卡；門號0000000000）1 只，雖亦係被告與證人乙○○聯
    繫，而供本件犯罪之所用，然並並非被告個人所有之物，而
    為案外人郭子成借予證人乙○○使用之物，此迭據證人乙○○證述在卷，爰不併為沒收之諭知。核其認事用法尚無違誤
    ，量刑亦稱妥適。被告上訴意旨，仍執陳詞，否認犯罪或認
    係犯轉讓第一級毒品之罪云云，並執此指摘原判決不當，求
    予撤銷改判，為無理由，應予駁回。
據上論斷，應依刑事訴訟法第368條，判決如主文。
本案經檢察官陳明光到庭執行職務。
中    華    民    國    95    年    12    月    28    日
                  刑事第二庭審判長法  官  林銓正
                                  法  官  郭豫珍
                                  法  官  林恆吉
以上正本證明與原本無異。
如不服本判決，應於收受送達後10日內向本院提出上訴書狀，其
未敘述上訴之理由者並得於提起上訴後10日內向本院補提理由書
（均須按他造當事人之人數附繕本）。
                                  書記官  陳玲憶
中    華    民    國    96    年    1     月    3     日


司法院資訊處製作；財團法人民間司法改革基金會備份。
